animal	Bare formsCaseSingularPluralNominativeainmhíainmhitheVocativea ainmhía ainmhitheGenitiveainmhíainmhitheDativeainmhíainmhithe	case	singular	plural	Nominative	ainmhí	ainmhithe	Vocative	a ainmhí	a ainmhithe	Genitive	ainmhí	ainmhithe	Dative	ainmhí	ainmhithe	Forms with the definite articleCaseSingularPluralNominativean t-ainmhína hainmhitheGenitivean ainmhína n-ainmhitheDativeleis an ainmhídon ainmhíleis na hainmhithe	case	singular	plural	Nominative	an t-ainmhí	na hainmhithe	Genitive	an ainmhí	na n-ainmhithe	Dative	leis an ainmhídon ainmhí	leis na hainmhithe
animal	case	singular	plural																										
animal	Nominative	ainmhí	ainmhithe																										
animal	Vocative	a ainmhí	a ainmhithe																										
animal	Genitive	ainmhí	ainmhithe																										
animal	Dative	ainmhí	ainmhithe																										
animal	case	singular	plural																										
animal	Nominative	an t-ainmhí	na hainmhithe																										
animal	Genitive	an ainmhí	na n-ainmhithe																										
animal	Dative	leis an ainmhídon ainmhí	leis na hainmhithe																										
attention	Bare forms (no plural form of this noun)CaseSingularNominativeaoidhVocativea aoidhGenitiveaoidheDativeaoidh	case	singular	Nominative	aoidh	Vocative	a aoidh	Genitive	aoidhe	Dative	aoidh	Forms with the definite articleCaseSingularNominativean aoidhGenitivena haoidheDativeleis an aoidhdon aoidh	case	singular	Nominative	an aoidh	Genitive	na haoidhe	Dative	leis an aoidhdon aoidh
attention	case	singular																		
attention	Nominative	aoidh																		
attention	Vocative	a aoidh																		
attention	Genitive	aoidhe																		
attention	Dative	aoidh																		
attention	case	singular																		
attention	Nominative	an aoidh																		
attention	Genitive	na haoidhe																		
attention	Dative	leis an aoidhdon aoidh																		
bird	Bare forms:CaseSingularPluralNominativeéanéinVocativea éina éanaGenitiveéinéanDativeéanéin	case	singular	plural	nominative	éan	éin	vocative	a éin	a éana	genitive	éin	éan	dative	éan	éin	Forms with the definite article:CaseSingularPluralNominativean t-éanna héinGenitivean éinna n-éanDativeleis an éandon éanleis na héin	case	singular	plural	nominative	an t-éan	na héin	genitive	an éin	na n-éan	dative	leis an éandon éan	leis na héin
bird	case	singular	plural																										
bird	nominative	éan	éin																										
bird	vocative	a éin	a éana																										
bird	genitive	éin	éan																										
bird	dative	éan	éin																										
bird	case	singular	plural																										
bird	nominative	an t-éan	na héin																										
bird	genitive	an éin	na n-éan																										
bird	dative	leis an éandon éan	leis na héin																										
boat	Bare forms:CaseSingularPluralNominativebádbáidVocativea bháida bhádaGenitivebáidbádDativebádbáid	case	singular	plural	nominative	bád	báid	vocative	a bháid	a bháda	genitive	báid	bád	dative	bád	báid	Forms with the definite article:CaseSingularPluralNominativean bádna báidGenitivean bháidna mbádDativeleis an mbáddon bhádleis na báid	case	singular	plural	nominative	an bád	na báid	genitive	an bháid	na mbád	dative	leis an mbáddon bhád	leis na báid
boat	case	singular	plural																										
boat	nominative	bád	báid																										
boat	vocative	a bháid	a bháda																										
boat	genitive	báid	bád																										
boat	dative	bád	báid																										
boat	case	singular	plural																										
boat	nominative	an bád	na báid																										
boat	genitive	an bháid	na mbád																										
boat	dative	leis an mbáddon bhád	leis na báid																										
book	Bare forms:CaseSingularPluralNominativeleabharleabhairVocativea leabhaira leabharaGenitiveleabhairleabharDativeleabharleabhair	case	singular	plural	nominative	leabhar	leabhair	vocative	a leabhair	a leabhara	genitive	leabhair	leabhar	dative	leabhar	leabhair	Forms with the definite article:CaseSingularPluralNominativean leabharna leabhairGenitivean leabhairna leabharDativeleis an leabhardon leabharleis na leabhair	case	singular	plural	nominative	an leabhar	na leabhair	genitive	an leabhair	na leabhar	dative	leis an leabhardon leabhar	leis na leabhair
book	case	singular	plural																										
book	nominative	leabhar	leabhair																										
book	vocative	a leabhair	a leabhara																										
book	genitive	leabhair	leabhar																										
book	dative	leabhar	leabhair																										
book	case	singular	plural																										
book	nominative	an leabhar	na leabhair																										
book	genitive	an leabhair	na leabhar																										
book	dative	leis an leabhardon leabhar	leis na leabhair																										
book		singular	singular	plural (m/f)	plural (m/f)
book	positive	masculine	feminine	(strong noun)	(weak noun)
book	Nominative	leabhar	leabhar	leabhara	leabhara
book	Vocative	leabhair	leabhar	leabhara	leabhara
book	Genitive	leabhair	leabhaire	leabhara	leabhar
book	Dative	leabhar	leabhar;leabhair (archaic)	leabhara	leabhara
book	comparative	níos leabhaire	níos leabhaire	níos leabhaire	níos leabhaire
book	superlative	is leabhaire	is leabhaire	is leabhaire	is leabhaire
book	Bare forms:CaseSingularPluralNominativeleabharleabhairVocativea leabhaira leabharaGenitiveleabhairleabharDativeleabharleabhair	case	singular	plural	nominative	leabhar	leabhair	vocative	a leabhair	a leabhara	genitive	leabhair	leabhar	dative	leabhar	leabhair	Forms with the definite article:CaseSingularPluralNominativean leabharna leabhairGenitivean leabhairna leabharDativeleis an leabhardon leabharleis na leabhair	case	singular	plural	nominative	an leabhar	na leabhair	genitive	an leabhair	na leabhar	dative	leis an leabhardon leabhar	leis na leabhair
book	case	singular	plural																										
book	nominative	leabhar	leabhair																										
book	vocative	a leabhair	a leabhara																										
book	genitive	leabhair	leabhar																										
book	dative	leabhar	leabhair																										
book	case	singular	plural																										
book	nominative	an leabhar	na leabhair																										
book	genitive	an leabhair	na leabhar																										
book	dative	leis an leabhardon leabhar	leis na leabhair																										
brother	Bare formsCaseSingularPluralNominativedeartháirdeartháireachaVocativea dheartháira dheartháireachaGenitivedearthárdeartháireachaDativedeartháirdeartháireacha	case	singular	plural	Nominative	deartháir	deartháireacha	Vocative	a dheartháir	a dheartháireacha	Genitive	dearthár	deartháireacha	Dative	deartháir	deartháireacha	Forms with the definite articleCaseSingularPluralNominativean deartháirna deartháireachaGenitivean dearthárna ndeartháireachaDativeleis an deartháirdon deartháirleis na deartháireacha	case	singular	plural	Nominative	an deartháir	na deartháireacha	Genitive	an dearthár	na ndeartháireacha	Dative	leis an deartháirdon deartháir	leis na deartháireacha
brother	case	singular	plural																										
brother	Nominative	deartháir	deartháireacha																										
brother	Vocative	a dheartháir	a dheartháireacha																										
brother	Genitive	dearthár	deartháireacha																										
brother	Dative	deartháir	deartháireacha																										
brother	case	singular	plural																										
brother	Nominative	an deartháir	na deartháireacha																										
brother	Genitive	an dearthár	na ndeartháireacha																										
brother	Dative	leis an deartháirdon deartháir	leis na deartháireacha																										
bug	Bare formsCaseSingularPluralNominativefeithidfeithidíVocativea fheithida fheithidíGenitivefeithidefeithidíDativefeithidfeithidí	case	singular	plural	Nominative	feithid	feithidí	Vocative	a fheithid	a fheithidí	Genitive	feithide	feithidí	Dative	feithid	feithidí	Forms with the definite articleCaseSingularPluralNominativean fheithidna feithidíGenitivena feithidena bhfeithidíDativeleis an bhfeithiddon fheithidleis na feithidí	case	singular	plural	Nominative	an fheithid	na feithidí	Genitive	na feithide	na bhfeithidí	Dative	leis an bhfeithiddon fheithid	leis na feithidí
bug	case	singular	plural																										
bug	Nominative	feithid	feithidí																										
bug	Vocative	a fheithid	a fheithidí																										
bug	Genitive	feithide	feithidí																										
bug	Dative	feithid	feithidí																										
bug	case	singular	plural																										
bug	Nominative	an fheithid	na feithidí																										
bug	Genitive	na feithide	na bhfeithidí																										
bug	Dative	leis an bhfeithiddon fheithid	leis na feithidí																										
clothing	Bare forms:CaseSingularPluralNominativeéadachéadaíVocativea éadaigha éadaíGenitiveéadaighéadaíDativeéadachéadaí	case	singular	plural	nominative	éadach	éadaí	vocative	a éadaigh	a éadaí	genitive	éadaigh	éadaí	dative	éadach	éadaí	Forms with the definite article:CaseSingularPluralNominativean t-éadachna héadaíGenitivean éadaighna n-éadaíDativeleis an éadachdon éadachleis na héadaí	case	singular	plural	nominative	an t-éadach	na héadaí	genitive	an éadaigh	na n-éadaí	dative	leis an éadachdon éadach	leis na héadaí
clothing	case	singular	plural																										
clothing	nominative	éadach	éadaí																										
clothing	vocative	a éadaigh	a éadaí																										
clothing	genitive	éadaigh	éadaí																										
clothing	dative	éadach	éadaí																										
clothing	case	singular	plural																										
clothing	nominative	an t-éadach	na héadaí																										
clothing	genitive	an éadaigh	na n-éadaí																										
clothing	dative	leis an éadachdon éadach	leis na héadaí																										
daughter	Bare formsCaseSingularPluralNominativeiníoniníonachaVocativea iníona iníonachaGenitiveiníneiníonachaDativeiníoninín (archaic, dialectal)iníonacha	case	singular	plural	Nominative	iníon	iníonacha	Vocative	a iníon	a iníonacha	Genitive	iníne	iníonacha	Dative	iníoninín (archaic, dialectal)	iníonacha	Forms with the definite articleCaseSingularPluralNominativean iníonna hiníonachaGenitivena hinínena n-iníonachaDativeleis an iníonleis an inín (archaic, dialectal)don iníondon inín (archaic, dialectal)leis na hiníonacha	case	singular	plural	Nominative	an iníon	na hiníonacha	Genitive	na hiníne	na n-iníonacha	Dative	leis an iníonleis an inín (archaic, dialectal)don iníondon inín (archaic, dialectal)	leis na hiníonacha
daughter	case	singular	plural																										
daughter	Nominative	iníon	iníonacha																										
daughter	Vocative	a iníon	a iníonacha																										
daughter	Genitive	iníne	iníonacha																										
daughter	Dative	iníoninín (archaic, dialectal)	iníonacha																										
daughter	case	singular	plural																										
daughter	Nominative	an iníon	na hiníonacha																										
daughter	Genitive	na hiníne	na n-iníonacha																										
daughter	Dative	leis an iníonleis an inín (archaic, dialectal)don iníondon inín (archaic, dialectal)	leis na hiníonacha																										
dog	Bare forms:CaseSingularPluralNominativegadhargadhairVocativea ghadhaira ghadharaGenitivegadhairgadharDativegadhargadhair	case	singular	plural	nominative	gadhar	gadhair	vocative	a ghadhair	a ghadhara	genitive	gadhair	gadhar	dative	gadhar	gadhair	Forms with the definite article:CaseSingularPluralNominativean gadharna gadhairGenitivean ghadhairna ngadharDativeleis an ngadhardon ghadharleis na gadhair	case	singular	plural	nominative	an gadhar	na gadhair	genitive	an ghadhair	na ngadhar	dative	leis an ngadhardon ghadhar	leis na gadhair
dog	case	singular	plural																										
dog	nominative	gadhar	gadhair																										
dog	vocative	a ghadhair	a ghadhara																										
dog	genitive	gadhair	gadhar																										
dog	dative	gadhar	gadhair																										
dog	case	singular	plural																										
dog	nominative	an gadhar	na gadhair																										
dog	genitive	an ghadhair	na ngadhar																										
dog	dative	leis an ngadhardon ghadhar	leis na gadhair																										
door	Bare forms:CaseSingularPluralNominativedorasdoirseVocativea dhoraisa dhoirseGenitivedoraisdoirseDativedorasdoirse	case	singular	plural	nominative	doras	doirse	vocative	a dhorais	a dhoirse	genitive	dorais	doirse	dative	doras	doirse	Forms with the definite article:CaseSingularPluralNominativean dorasna doirseGenitivean doraisna ndoirseDativeleis an dorasdon dorasleis na doirse	case	singular	plural	nominative	an doras	na doirse	genitive	an dorais	na ndoirse	dative	leis an dorasdon doras	leis na doirse
door	case	singular	plural																										
door	nominative	doras	doirse																										
door	vocative	a dhorais	a dhoirse																										
door	genitive	dorais	doirse																										
door	dative	doras	doirse																										
door	case	singular	plural																										
door	nominative	an doras	na doirse																										
door	genitive	an dorais	na ndoirse																										
door	dative	leis an dorasdon doras	leis na doirse																										
drum	Bare formsCaseSingularPluralNominativedrumadrumaíVocativea dhrumaa dhrumaíGenitivedrumadrumaíDativedrumadrumaí	case	singular	plural	Nominative	druma	drumaí	Vocative	a dhruma	a dhrumaí	Genitive	druma	drumaí	Dative	druma	drumaí	Forms with the definite articleCaseSingularPluralNominativean drumana drumaíGenitivean drumana ndrumaíDativeleis an drumadon drumaleis na drumaí	case	singular	plural	Nominative	an druma	na drumaí	Genitive	an druma	na ndrumaí	Dative	leis an drumadon druma	leis na drumaí
drum	case	singular	plural																										
drum	Nominative	druma	drumaí																										
drum	Vocative	a dhruma	a dhrumaí																										
drum	Genitive	druma	drumaí																										
drum	Dative	druma	drumaí																										
drum	case	singular	plural																										
drum	Nominative	an druma	na drumaí																										
drum	Genitive	an druma	na ndrumaí																										
drum	Dative	leis an drumadon druma	leis na drumaí																										
enemy	Bare formsCaseSingularPluralNominativenamhaidnaimhdeVocativea namhaida naimhdeGenitivenamhadnaimhdeDativenamhaidnaimhde	case	singular	plural	Nominative	namhaid	naimhde	Vocative	a namhaid	a naimhde	Genitive	namhad	naimhde	Dative	namhaid	naimhde	Forms with the definite articleCaseSingularPluralNominativean namhaidna naimhdeGenitivean namhadna naimhdeDativeleis an namhaiddon namhaidleis na naimhde	case	singular	plural	Nominative	an namhaid	na naimhde	Genitive	an namhad	na naimhde	Dative	leis an namhaiddon namhaid	leis na naimhde
enemy	case	singular	plural																										
enemy	Nominative	namhaid	naimhde																										
enemy	Vocative	a namhaid	a naimhde																										
enemy	Genitive	namhad	naimhde																										
enemy	Dative	namhaid	naimhde																										
enemy	case	singular	plural																										
enemy	Nominative	an namhaid	na naimhde																										
enemy	Genitive	an namhad	na naimhde																										
enemy	Dative	leis an namhaiddon namhaid	leis na naimhde																										
fire	Bare formsCaseSingularPluralNominativetinetinteVocativea thinea thinteGenitivetinetinteDativetinetinte	case	singular	plural	Nominative	tine	tinte	Vocative	a thine	a thinte	Genitive	tine	tinte	Dative	tine	tinte	Forms with the definite articleCaseSingularPluralNominativean tinena tinteGenitivena tinena dtinteDativeleis an tinedon tineleis na tinte	case	singular	plural	Nominative	an tine	na tinte	Genitive	na tine	na dtinte	Dative	leis an tinedon tine	leis na tinte
fire	case	singular	plural																										
fire	Nominative	tine	tinte																										
fire	Vocative	a thine	a thinte																										
fire	Genitive	tine	tinte																										
fire	Dative	tine	tinte																										
fire	case	singular	plural																										
fire	Nominative	an tine	na tinte																										
fire	Genitive	na tine	na dtinte																										
fire	Dative	leis an tinedon tine	leis na tinte																										
food	Bare formsCaseSingularPluralNominativebiabiannaVocativea bhiaa bhiannaGenitivebiabiannaDativebiabianna	case	singular	plural	Nominative	bia	bianna	Vocative	a bhia	a bhianna	Genitive	bia	bianna	Dative	bia	bianna	Forms with the definite articleCaseSingularPluralNominativean biana biannaGenitivean bhiana mbiannaDativeleis an mbiadon bhialeis na bianna	case	singular	plural	Nominative	an bia	na bianna	Genitive	an bhia	na mbianna	Dative	leis an mbiadon bhia	leis na bianna
food	case	singular	plural																										
food	Nominative	bia	bianna																										
food	Vocative	a bhia	a bhianna																										
food	Genitive	bia	bianna																										
food	Dative	bia	bianna																										
food	case	singular	plural																										
food	Nominative	an bia	na bianna																										
food	Genitive	an bhia	na mbianna																										
food	Dative	leis an mbiadon bhia	leis na bianna																										
gift	Bare forms:CaseSingularPluralNominativetabhartastabhartaisVocativea thabhartaisa thabhartasaGenitivetabhartaistabhartasDativetabhartastabhartais	case	singular	plural	nominative	tabhartas	tabhartais	vocative	a thabhartais	a thabhartasa	genitive	tabhartais	tabhartas	dative	tabhartas	tabhartais	Forms with the definite article:CaseSingularPluralNominativean tabhartasna tabhartaisGenitivean tabhartaisna dtabhartasDativeleis an tabhartasdon tabhartasleis na tabhartais	case	singular	plural	nominative	an tabhartas	na tabhartais	genitive	an tabhartais	na dtabhartas	dative	leis an tabhartasdon tabhartas	leis na tabhartais
gift	case	singular	plural																										
gift	nominative	tabhartas	tabhartais																										
gift	vocative	a thabhartais	a thabhartasa																										
gift	genitive	tabhartais	tabhartas																										
gift	dative	tabhartas	tabhartais																										
gift	case	singular	plural																										
gift	nominative	an tabhartas	na tabhartais																										
gift	genitive	an tabhartais	na dtabhartas																										
gift	dative	leis an tabhartasdon tabhartas	leis na tabhartais																										
glass	Bare formsCaseSingularPluralNominativegloinegloiníVocativea ghloinea ghloiníGenitivegloinegloiníDativegloinegloiní	case	singular	plural	Nominative	gloine	gloiní	Vocative	a ghloine	a ghloiní	Genitive	gloine	gloiní	Dative	gloine	gloiní	Forms with the definite articleCaseSingularPluralNominativean ghloinena gloiníGenitivena gloinena ngloiníDativeleis an ngloinedon ghloineleis na gloiní	case	singular	plural	Nominative	an ghloine	na gloiní	Genitive	na gloine	na ngloiní	Dative	leis an ngloinedon ghloine	leis na gloiní
glass	case	singular	plural																										
glass	Nominative	gloine	gloiní																										
glass	Vocative	a ghloine	a ghloiní																										
glass	Genitive	gloine	gloiní																										
glass	Dative	gloine	gloiní																										
glass	case	singular	plural																										
glass	Nominative	an ghloine	na gloiní																										
glass	Genitive	na gloine	na ngloiní																										
glass	Dative	leis an ngloinedon ghloine	leis na gloiní																										
guard	Bare formsCaseSingularPluralNominativegardagardaíVocativea ghardaa ghardaíGenitivegardagardaíDativegardagardaí	case	singular	plural	Nominative	garda	gardaí	Vocative	a gharda	a ghardaí	Genitive	garda	gardaí	Dative	garda	gardaí	Forms with the definite articleCaseSingularPluralNominativean gardana gardaíGenitivean ghardana ngardaíDativeleis an ngardadon ghardaleis na gardaí	case	singular	plural	Nominative	an garda	na gardaí	Genitive	an gharda	na ngardaí	Dative	leis an ngardadon gharda	leis na gardaí
guard	case	singular	plural																										
guard	Nominative	garda	gardaí																										
guard	Vocative	a gharda	a ghardaí																										
guard	Genitive	garda	gardaí																										
guard	Dative	garda	gardaí																										
guard	case	singular	plural																										
guard	Nominative	an garda	na gardaí																										
guard	Genitive	an gharda	na ngardaí																										
guard	Dative	leis an ngardadon gharda	leis na gardaí																										
horse	Bare forms:CaseSingularPluralNominativecapallcapaillVocativea chapailla chapallaGenitivecapaillcapallDativecapallcapaill	case	singular	plural	nominative	capall	capaill	vocative	a chapaill	a chapalla	genitive	capaill	capall	dative	capall	capaill	Forms with the definite article:CaseSingularPluralNominativean capallna capaillGenitivean chapaillna gcapallDativeleis an gcapalldon chapallleis na capaill	case	singular	plural	nominative	an capall	na capaill	genitive	an chapaill	na gcapall	dative	leis an gcapalldon chapall	leis na capaill
horse	case	singular	plural																										
horse	nominative	capall	capaill																										
horse	vocative	a chapaill	a chapalla																										
horse	genitive	capaill	capall																										
horse	dative	capall	capaill																										
horse	case	singular	plural																										
horse	nominative	an capall	na capaill																										
horse	genitive	an chapaill	na gcapall																										
horse	dative	leis an gcapalldon chapall	leis na capaill																										
house	Bare formsCaseSingularPluralNominativeteachtitheVocativea theacha thitheGenitivetítitheDativeteachtigh (in certain phrases)tithe	case	singular	plural	Nominative	teach	tithe	Vocative	a theach	a thithe	Genitive	tí	tithe	Dative	teachtigh (in certain phrases)	tithe	Forms with the definite articleCaseSingularPluralNominativean teachna titheGenitivean tína dtitheDativeleis an teachdon teachleis na tithe	case	singular	plural	Nominative	an teach	na tithe	Genitive	an tí	na dtithe	Dative	leis an teachdon teach	leis na tithe
house	case	singular	plural																										
house	Nominative	teach	tithe																										
house	Vocative	a theach	a thithe																										
house	Genitive	tí	tithe																										
house	Dative	teachtigh (in certain phrases)	tithe																										
house	case	singular	plural																										
house	Nominative	an teach	na tithe																										
house	Genitive	an tí	na dtithe																										
house	Dative	leis an teachdon teach	leis na tithe																										
livestock	Bare forms:CaseSingularPluralNominativestocstoicVocativea stoica stocaGenitivestoicstocDativestocstoic	case	singular	plural	nominative	stoc	stoic	vocative	a stoic	a stoca	genitive	stoic	stoc	dative	stoc	stoic	Forms with the definite article:CaseSingularPluralNominativean stocna stoicGenitivean stoicna stocDativeleis an stocdon stocleis na stoic	case	singular	plural	nominative	an stoc	na stoic	genitive	an stoic	na stoc	dative	leis an stocdon stoc	leis na stoic
livestock	case	singular	plural																										
livestock	nominative	stoc	stoic																										
livestock	vocative	a stoic	a stoca																										
livestock	genitive	stoic	stoc																										
livestock	dative	stoc	stoic																										
livestock	case	singular	plural																										
livestock	nominative	an stoc	na stoic																										
livestock	genitive	an stoic	na stoc																										
livestock	dative	leis an stocdon stoc	leis na stoic																										
love	Bare forms (no plural of this noun)CaseSingularNominativearmacasVocativea armacaisGenitivearmacaisDativearmacas	case	singular	Nominative	armacas	Vocative	a armacais	Genitive	armacais	Dative	armacas	Forms with the definite article:CaseSingularNominativean t-armacasGenitivean armacaisDativeleis an armacasdon armacas	case	singular	Nominative	an t-armacas	Genitive	an armacais	Dative	leis an armacasdon armacas
love	case	singular																		
love	Nominative	armacas																		
love	Vocative	a armacais																		
love	Genitive	armacais																		
love	Dative	armacas																		
love	case	singular																		
love	Nominative	an t-armacas																		
love	Genitive	an armacais																		
love	Dative	leis an armacasdon armacas																		
idea	Bare forms:CaseSingularPluralNominativesmaoineamhsmaointeVocativea smaoinimha smaointeGenitivesmaoinimhsmaointeDativesmaoineamhsmaointe	case	singular	plural	nominative	smaoineamh	smaointe	vocative	a smaoinimh	a smaointe	genitive	smaoinimh	smaointe	dative	smaoineamh	smaointe	Forms with the definite article:CaseSingularPluralNominativean smaoineamhna smaointeGenitivean smaoinimhna smaointeDativeleis an smaoineamhdon smaoineamhleis na smaointe	case	singular	plural	nominative	an smaoineamh	na smaointe	genitive	an smaoinimh	na smaointe	dative	leis an smaoineamhdon smaoineamh	leis na smaointe
idea	case	singular	plural																										
idea	nominative	smaoineamh	smaointe																										
idea	vocative	a smaoinimh	a smaointe																										
idea	genitive	smaoinimh	smaointe																										
idea	dative	smaoineamh	smaointe																										
idea	case	singular	plural																										
idea	nominative	an smaoineamh	na smaointe																										
idea	genitive	an smaoinimh	na smaointe																										
idea	dative	leis an smaoineamhdon smaoineamh	leis na smaointe																										
man	Bare forms:CaseSingularPluralNominativefearfirVocativea fhira fhearaGenitivefirfearDativefearfir	case	singular	plural	nominative	fear	fir	vocative	a fhir	a fheara	genitive	fir	fear	dative	fear	fir	Forms with the definite article:CaseSingularPluralNominativean fearna firGenitivean fhirna bhfearDativeleis an bhfeardon fhearleis na fir	case	singular	plural	nominative	an fear	na fir	genitive	an fhir	na bhfear	dative	leis an bhfeardon fhear	leis na fir
man	case	singular	plural																										
man	nominative	fear	fir																										
man	vocative	a fhir	a fheara																										
man	genitive	fir	fear																										
man	dative	fear	fir																										
man	case	singular	plural																										
man	nominative	an fear	na fir																										
man	genitive	an fhir	na bhfear																										
man	dative	leis an bhfeardon fhear	leis na fir																										
money	Bare forms:CaseSingularPluralNominativeairgeadairgidVocativea airgida airgeadaGenitiveairgidairgeadDativeairgeadairgid	case	singular	plural	nominative	airgead	airgid	vocative	a airgid	a airgeada	genitive	airgid	airgead	dative	airgead	airgid	Forms with the definite article:CaseSingularPluralNominativean t-airgeadna hairgidGenitivean airgidna n-airgeadDativeleis an airgeaddon airgeadleis na hairgid	case	singular	plural	nominative	an t-airgead	na hairgid	genitive	an airgid	na n-airgead	dative	leis an airgeaddon airgead	leis na hairgid
money	case	singular	plural																										
money	nominative	airgead	airgid																										
money	vocative	a airgid	a airgeada																										
money	genitive	airgid	airgead																										
money	dative	airgead	airgid																										
money	case	singular	plural																										
money	nominative	an t-airgead	na hairgid																										
money	genitive	an airgid	na n-airgead																										
money	dative	leis an airgeaddon airgead	leis na hairgid																										
monster	Bare formsCaseSingularPluralNominativepéistpéisteannaVocativea phéista phéisteannaGenitivepéistepéisteannaDativepéistpéisteanna	case	singular	plural	Nominative	péist	péisteanna	Vocative	a phéist	a phéisteanna	Genitive	péiste	péisteanna	Dative	péist	péisteanna	Forms with the definite articleCaseSingularPluralNominativean phéistna péisteannaGenitivena péistena bpéisteannaDativeleis an bpéistdon phéistleis na péisteanna	case	singular	plural	Nominative	an phéist	na péisteanna	Genitive	na péiste	na bpéisteanna	Dative	leis an bpéistdon phéist	leis na péisteanna
monster	case	singular	plural																										
monster	Nominative	péist	péisteanna																										
monster	Vocative	a phéist	a phéisteanna																										
monster	Genitive	péiste	péisteanna																										
monster	Dative	péist	péisteanna																										
monster	case	singular	plural																										
monster	Nominative	an phéist	na péisteanna																										
monster	Genitive	na péiste	na bpéisteanna																										
monster	Dative	leis an bpéistdon phéist	leis na péisteanna																										
name	Bare formsCaseSingularPluralNominativeainmainmneachaVocativea ainma ainmneachaGenitiveainmainmneachaDativeainmainmneacha	case	singular	plural	Nominative	ainm	ainmneacha	Vocative	a ainm	a ainmneacha	Genitive	ainm	ainmneacha	Dative	ainm	ainmneacha	Forms with the definite articleCaseSingularPluralNominativean t-ainmna hainmneachaGenitivean ainmna n-ainmneachaDativeleis an ainmdon ainmleis na hainmneacha	case	singular	plural	Nominative	an t-ainm	na hainmneacha	Genitive	an ainm	na n-ainmneacha	Dative	leis an ainmdon ainm	leis na hainmneacha
name	case	singular	plural																										
name	Nominative	ainm	ainmneacha																										
name	Vocative	a ainm	a ainmneacha																										
name	Genitive	ainm	ainmneacha																										
name	Dative	ainm	ainmneacha																										
name	case	singular	plural																										
name	Nominative	an t-ainm	na hainmneacha																										
name	Genitive	an ainm	na n-ainmneacha																										
name	Dative	leis an ainmdon ainm	leis na hainmneacha																										
rock	Bare formsCaseSingularPluralNominativecarraigcarraigeachaVocativea charraiga charraigeachaGenitivecarraigecarraigeachaDativecarraigcarraigeacha	case	singular	plural	Nominative	carraig	carraigeacha	Vocative	a charraig	a charraigeacha	Genitive	carraige	carraigeacha	Dative	carraig	carraigeacha	Forms with the definite articleCaseSingularPluralNominativean charraigna carraigeachaGenitivena carraigena gcarraigeachaDativeleis an gcarraigdon charraigleis na carraigeacha	case	singular	plural	Nominative	an charraig	na carraigeacha	Genitive	na carraige	na gcarraigeacha	Dative	leis an gcarraigdon charraig	leis na carraigeacha
rock	case	singular	plural																										
rock	Nominative	carraig	carraigeacha																										
rock	Vocative	a charraig	a charraigeacha																										
rock	Genitive	carraige	carraigeacha																										
rock	Dative	carraig	carraigeacha																										
rock	case	singular	plural																										
rock	Nominative	an charraig	na carraigeacha																										
rock	Genitive	na carraige	na gcarraigeacha																										
rock	Dative	leis an gcarraigdon charraig	leis na carraigeacha																										
rope	Bare formsCaseSingularPluralNominativetéadtéadaVocativea théada théadaGenitivetéidetéadDativetéadtéid (archaic, dialectal)téada	case	singular	plural	Nominative	téad	téada	Vocative	a théad	a théada	Genitive	téide	téad	Dative	téadtéid (archaic, dialectal)	téada	Forms with the definite articleCaseSingularPluralNominativean téadna téadaGenitivena téidena dtéadDativeleis an téadleis an téid (archaic, dialectal)don téaddon téid (archaic, dialectal)leis na téada	case	singular	plural	Nominative	an téad	na téada	Genitive	na téide	na dtéad	Dative	leis an téadleis an téid (archaic, dialectal)don téaddon téid (archaic, dialectal)	leis na téada
rope	case	singular	plural																										
rope	Nominative	téad	téada																										
rope	Vocative	a théad	a théada																										
rope	Genitive	téide	téad																										
rope	Dative	téadtéid (archaic, dialectal)	téada																										
rope	case	singular	plural																										
rope	Nominative	an téad	na téada																										
rope	Genitive	na téide	na dtéad																										
rope	Dative	leis an téadleis an téid (archaic, dialectal)don téaddon téid (archaic, dialectal)	leis na téada																										
size	Bare forms (no plural of this noun)CaseSingularNominativeméidVocativea mhéidGenitiveméidDativeméid	case	singular	Nominative	méid	Vocative	a mhéid	Genitive	méid	Dative	méid	Forms with the definite articleCaseSingularNominativean méidGenitivean mhéidDativeleis an méiddon mhéid	case	singular	Nominative	an méid	Genitive	an mhéid	Dative	leis an méiddon mhéid
size	case	singular																		
size	Nominative	méid																		
size	Vocative	a mhéid																		
size	Genitive	méid																		
size	Dative	méid																		
size	case	singular																		
size	Nominative	an méid																		
size	Genitive	an mhéid																		
size	Dative	leis an méiddon mhéid																		
size	Bare formsCaseSingularPluralNominativeméidméideannaVocativea mhéida mhéideannaGenitiveméideméideannaDativeméidméideanna	case	singular	plural	Nominative	méid	méideanna	Vocative	a mhéid	a mhéideanna	Genitive	méide	méideanna	Dative	méid	méideanna	Forms with the definite articleCaseSingularPluralNominativean mhéidna méideannaGenitivena méidena méideannaDativeleis an méiddon mhéidleis na méideanna	case	singular	plural	Nominative	an mhéid	na méideanna	Genitive	na méide	na méideanna	Dative	leis an méiddon mhéid	leis na méideanna
size	case	singular	plural																										
size	Nominative	méid	méideanna																										
size	Vocative	a mhéid	a mhéideanna																										
size	Genitive	méide	méideanna																										
size	Dative	méid	méideanna																										
size	case	singular	plural																										
size	Nominative	an mhéid	na méideanna																										
size	Genitive	na méide	na méideanna																										
size	Dative	leis an méiddon mhéid	leis na méideanna																										
son	Bare forms:CaseSingularPluralNominativemacmicVocativea mhica mhacaGenitivemicmacDativemacmic	case	singular	plural	nominative	mac	mic	vocative	a mhic	a mhaca	genitive	mic	mac	dative	mac	mic	Forms with the definite article:CaseSingularPluralNominativean macna micGenitivean mhicna macDativeleis an macdon mhacleis na mic	case	singular	plural	nominative	an mac	na mic	genitive	an mhic	na mac	dative	leis an macdon mhac	leis na mic
son	case	singular	plural																										
son	nominative	mac	mic																										
son	vocative	a mhic	a mhaca																										
son	genitive	mic	mac																										
son	dative	mac	mic																										
son	case	singular	plural																										
son	nominative	an mac	na mic																										
son	genitive	an mhic	na mac																										
son	dative	leis an macdon mhac	leis na mic																										
sound	Bare formsCaseSingularPluralNominativefuaimfuaimeannaVocativea fhuaima fhuaimeannaGenitivefuaimefuaimeannaDativefuaimfuaimeanna	case	singular	plural	Nominative	fuaim	fuaimeanna	Vocative	a fhuaim	a fhuaimeanna	Genitive	fuaime	fuaimeanna	Dative	fuaim	fuaimeanna	Forms with the definite articleCaseSingularPluralNominativean fhuaimna fuaimeannaGenitivena fuaimena bhfuaimeannaDativeleis an bhfuaimdon fhuaimleis na fuaimeanna	case	singular	plural	Nominative	an fhuaim	na fuaimeanna	Genitive	na fuaime	na bhfuaimeanna	Dative	leis an bhfuaimdon fhuaim	leis na fuaimeanna
sound	case	singular	plural																										
sound	Nominative	fuaim	fuaimeanna																										
sound	Vocative	a fhuaim	a fhuaimeanna																										
sound	Genitive	fuaime	fuaimeanna																										
sound	Dative	fuaim	fuaimeanna																										
sound	case	singular	plural																										
sound	Nominative	an fhuaim	na fuaimeanna																										
sound	Genitive	na fuaime	na bhfuaimeanna																										
sound	Dative	leis an bhfuaimdon fhuaim	leis na fuaimeanna																										
warmth	Bare forms (no plural of this noun)CaseSingularNominativeteasVocativea theasGenitiveteasaDativeteas	case	singular	Nominative	teas	Vocative	a theas	Genitive	teasa	Dative	teas	Forms with the definite article:CaseSingularNominativean teasGenitivean teasaDativeleis an teasdon teas	case	singular	Nominative	an teas	Genitive	an teasa	Dative	leis an teasdon teas
warmth	case	singular																		
warmth	Nominative	teas																		
warmth	Vocative	a theas																		
warmth	Genitive	teasa																		
warmth	Dative	teas																		
warmth	case	singular																		
warmth	Nominative	an teas																		
warmth	Genitive	an teasa																		
warmth	Dative	leis an teasdon teas																		
water	Bare formsCaseSingularPluralNominativeuisceuiscíVocativea uiscea uiscíGenitiveuisceuiscíDativeuisceuiscí	case	singular	plural	Nominative	uisce	uiscí	Vocative	a uisce	a uiscí	Genitive	uisce	uiscí	Dative	uisce	uiscí	Forms with the definite articleCaseSingularPluralNominativean t-uiscena huiscíGenitivean uiscena n-uiscíDativeleis an uiscedon uisceleis na huiscí	case	singular	plural	Nominative	an t-uisce	na huiscí	Genitive	an uisce	na n-uiscí	Dative	leis an uiscedon uisce	leis na huiscí
water	case	singular	plural																										
water	Nominative	uisce	uiscí																										
water	Vocative	a uisce	a uiscí																										
water	Genitive	uisce	uiscí																										
water	Dative	uisce	uiscí																										
water	case	singular	plural																										
water	Nominative	an t-uisce	na huiscí																										
water	Genitive	an uisce	na n-uiscí																										
water	Dative	leis an uiscedon uisce	leis na huiscí																										
way	Bare forms:CaseSingularPluralNominativebealachbealaíVocativea bhealaigha bhealaíGenitivebealaighbealaíDativebealachbealaí	case	singular	plural	nominative	bealach	bealaí	vocative	a bhealaigh	a bhealaí	genitive	bealaigh	bealaí	dative	bealach	bealaí	Forms with the definite article:CaseSingularPluralNominativean bealachna bealaíGenitivean bhealaighna mbealaíDativeleis an mbealachdon bhealachleis na bealaí	case	singular	plural	nominative	an bealach	na bealaí	genitive	an bhealaigh	na mbealaí	dative	leis an mbealachdon bhealach	leis na bealaí
way	case	singular	plural																										
way	nominative	bealach	bealaí																										
way	vocative	a bhealaigh	a bhealaí																										
way	genitive	bealaigh	bealaí																										
way	dative	bealach	bealaí																										
way	case	singular	plural																										
way	nominative	an bealach	na bealaí																										
way	genitive	an bhealaigh	na mbealaí																										
way	dative	leis an mbealachdon bhealach	leis na bealaí																										
wind	Bare formsCaseSingularPluralNominativegaothgaothaVocativea ghaotha ghaothaGenitivegaoithegaothDativegaothgaoith (archaic, dialectal)gaotha	case	singular	plural	Nominative	gaoth	gaotha	Vocative	a ghaoth	a ghaotha	Genitive	gaoithe	gaoth	Dative	gaothgaoith (archaic, dialectal)	gaotha	Forms with the definite articleCaseSingularPluralNominativean ghaothna gaothaGenitivena gaoithena ngaothDativeleis an ngaothleis an ngaoith (archaic, dialectal)don ghaothdon ghaoith (archaic, dialectal)leis na gaotha	case	singular	plural	Nominative	an ghaoth	na gaotha	Genitive	na gaoithe	na ngaoth	Dative	leis an ngaothleis an ngaoith (archaic, dialectal)don ghaothdon ghaoith (archaic, dialectal)	leis na gaotha
wind	case	singular	plural																										
wind	Nominative	gaoth	gaotha																										
wind	Vocative	a ghaoth	a ghaotha																										
wind	Genitive	gaoithe	gaoth																										
wind	Dative	gaothgaoith (archaic, dialectal)	gaotha																										
wind	case	singular	plural																										
wind	Nominative	an ghaoth	na gaotha																										
wind	Genitive	na gaoithe	na ngaoth																										
wind	Dative	leis an ngaothleis an ngaoith (archaic, dialectal)don ghaothdon ghaoith (archaic, dialectal)	leis na gaotha																										
wind	Bare forms:CaseSingularPluralNominativegaothgaothaVocativea ghaoitha ghaothaGenitivegaoithgaothDativegaothgaotha	case	singular	plural	nominative	gaoth	gaotha	vocative	a ghaoith	a ghaotha	genitive	gaoith	gaoth	dative	gaoth	gaotha	Forms with the definite article:CaseSingularPluralNominativean gaothna gaothaGenitivean ghaoithna ngaothDativeleis an ngaothdon ghaothleis na gaotha	case	singular	plural	nominative	an gaoth	na gaotha	genitive	an ghaoith	na ngaoth	dative	leis an ngaothdon ghaoth	leis na gaotha
wind	case	singular	plural																										
wind	nominative	gaoth	gaotha																										
wind	vocative	a ghaoith	a ghaotha																										
wind	genitive	gaoith	gaoth																										
wind	dative	gaoth	gaotha																										
wind	case	singular	plural																										
wind	nominative	an gaoth	na gaotha																										
wind	genitive	an ghaoith	na ngaoth																										
wind	dative	leis an ngaothdon ghaoth	leis na gaotha																										
wind		singular	singular	plural (m/f)	plural (m/f)
wind	positive	masculine	feminine	(strong noun)	(weak noun)
wind	Nominative	gaoth	ghaoth	gaotha;ghaotha²	gaotha;ghaotha²
wind	Vocative	ghaoith	ghaoth	gaotha	gaotha
wind	Genitive	ghaoith	gaoithe	gaotha	gaoth
wind	Dative	gaoth;ghaoth¹	ghaoth;ghaoith (archaic)	gaotha;ghaotha²	gaotha;ghaotha²
wind	comparative	níos gaoithe	níos gaoithe	níos gaoithe	níos gaoithe
wind	superlative	is gaoithe	is gaoithe	is gaoithe	is gaoithe
window	Bare formsCaseSingularPluralNominativefuinneogfuinneogaVocativea fhuinneoga fhuinneogaGenitivefuinneoigefuinneogDativefuinneogfuinneoig (archaic, dialectal)fuinneoga	case	singular	plural	Nominative	fuinneog	fuinneoga	Vocative	a fhuinneog	a fhuinneoga	Genitive	fuinneoige	fuinneog	Dative	fuinneogfuinneoig (archaic, dialectal)	fuinneoga	Forms with the definite articleCaseSingularPluralNominativean fhuinneogna fuinneogaGenitivena fuinneoigena bhfuinneogDativeleis an bhfuinneogleis an bhfuinneoig (archaic, dialectal)don fhuinneogdon fhuinneoig (archaic, dialectal)leis na fuinneoga	case	singular	plural	Nominative	an fhuinneog	na fuinneoga	Genitive	na fuinneoige	na bhfuinneog	Dative	leis an bhfuinneogleis an bhfuinneoig (archaic, dialectal)don fhuinneogdon fhuinneoig (archaic, dialectal)	leis na fuinneoga
window	case	singular	plural																										
window	Nominative	fuinneog	fuinneoga																										
window	Vocative	a fhuinneog	a fhuinneoga																										
window	Genitive	fuinneoige	fuinneog																										
window	Dative	fuinneogfuinneoig (archaic, dialectal)	fuinneoga																										
window	case	singular	plural																										
window	Nominative	an fhuinneog	na fuinneoga																										
window	Genitive	na fuinneoige	na bhfuinneog																										
window	Dative	leis an bhfuinneogleis an bhfuinneoig (archaic, dialectal)don fhuinneogdon fhuinneoig (archaic, dialectal)	leis na fuinneoga																										
woman	Bare formsCaseSingularPluralNominativebeanmnáVocativea bheana mhnáGenitivemnábanDativebeanmnaoi (archaic or dialectal)mnámnáibh (archaic)	case	singular	plural	Nominative	bean	mná	Vocative	a bhean	a mhná	Genitive	mná	ban	Dative	beanmnaoi (archaic or dialectal)	mnámnáibh (archaic)	Forms with the definite articleCaseSingularPluralNominativean bheanna mnáGenitivena mnána mbanDativeleis an mbean; don bheanleis an mnaoi; don mhnaoi (archaic or dialectal)leis na mnáleis na mnáibh (archaic)	case	singular	plural	Nominative	an bhean	na mná	Genitive	na mná	na mban	Dative	leis an mbean; don bheanleis an mnaoi; don mhnaoi (archaic or dialectal)	leis na mnáleis na mnáibh (archaic)
woman	case	singular	plural																										
woman	Nominative	bean	mná																										
woman	Vocative	a bhean	a mhná																										
woman	Genitive	mná	ban																										
woman	Dative	beanmnaoi (archaic or dialectal)	mnámnáibh (archaic)																										
woman	case	singular	plural																										
woman	Nominative	an bhean	na mná																										
woman	Genitive	na mná	na mban																										
woman	Dative	leis an mbean; don bheanleis an mnaoi; don mhnaoi (archaic or dialectal)	leis na mnáleis na mnáibh (archaic)																										
woman			singular	singular	singular	plural	plural	plural	relative	autonomous
woman			first	second	third	first	second	third	relative	autonomous
woman	indicative	present	beanaim	beanann tú;  beanair†	beanann sé, sí	beanaimid	beanann sibh	beanann siad;  beanaid†	a bheanann; a bheanas /a mbeanann*; a mbeanas*	beantar
woman	indicative	past	bhean mé; bheanas	bhean tú; bheanais	bhean sé, sí	bheanamar; bhean muid	bhean sibh; bheanabhair	bhean siad; bheanadar	a bhean /ar bhean*	beanadh
woman	indicative	past habitual	bheanainn / mbeanainn‡‡	bheantá / mbeantá‡‡	bheanadh sé, sí / mbeanadh sé, sí‡‡	bheanaimis; bheanadh muid / mbeanaimis‡‡; mbeanadh muid‡‡	bheanadh sibh / mbeanadh sibh‡‡	bheanaidís; bheanadh siad / mbeanaidís‡‡; mbeanadh siad‡‡	a bheanadh /a mbeanadh*	bheantaí / mbeantaí‡‡
woman	future	future	beanfaidh mé;  beanfad	beanfaidh tú;  beanfair†	beanfaidh sé, sí	beanfaimid;  beanfaidh muid	beanfaidh sibh	beanfaidh siad;  beanfaid†	a bheanfaidh; a bheanfas /a mbeanfaidh*; a mbeanfas*	beanfar
woman	conditional	conditional	bheanfainn / mbeanfainn‡‡	bheanfá / mbeanfá‡‡	bheanfadh sé, sí / mbeanfadh sé, sí‡‡	bheanfaimis; bheanfadh muid / mbeanfaimis‡‡; mbeanfadh muid‡‡	bheanfadh sibh / mbeanfadh sibh‡‡	bheanfaidís; bheanfadh siad / mbeanfaidís‡‡; mbeanfadh siad‡‡	a bheanfadh /a mbeanfadh*	bheanfaí / mbeanfaí‡‡
woman	subjunctive	present	go mbeana mé;  go mbeanad†	go mbeana tú;  go mbeanair†	go mbeana sé, sí	go mbeanaimid;  go mbeana muid	go mbeana sibh	go mbeana siad;  go mbeanaid†	—	go mbeantar
woman	subjunctive	past	dá mbeanainn	dá mbeantá	dá mbeanadh sé, sí	dá mbeanaimis;  dá mbeanadh muid	dá mbeanadh sibh	dá mbeanaidís;  dá mbeanadh siad	—	dá mbeantaí
woman	imperative	imperative	beanaim	bean	beanadh sé, sí	beanaimis	beanaigí;  beanaidh†	beanaidís	—	beantar
woman	verbal noun	verbal noun	beant	beant	beant	beant	beant	beant	beant	beant
woman	past participle	past participle	beanta	beanta	beanta	beanta	beanta	beanta	beanta	beanta
work	Bare formsCaseSingularPluralNominativeobairoibreachaVocativea obaira oibreachaGenitiveoibreoibreachaDativeobairoibreacha	case	singular	plural	Nominative	obair	oibreacha	Vocative	a obair	a oibreacha	Genitive	oibre	oibreacha	Dative	obair	oibreacha	Forms with the definite articleCaseSingularPluralNominativean obairna hoibreachaGenitivena hoibrena n-oibreachaDativeleis an obairdon obairleis na hoibreacha	case	singular	plural	Nominative	an obair	na hoibreacha	Genitive	na hoibre	na n-oibreacha	Dative	leis an obairdon obair	leis na hoibreacha
work	case	singular	plural																										
work	Nominative	obair	oibreacha																										
work	Vocative	a obair	a oibreacha																										
work	Genitive	oibre	oibreacha																										
work	Dative	obair	oibreacha																										
work	case	singular	plural																										
work	Nominative	an obair	na hoibreacha																										
work	Genitive	na hoibre	na n-oibreacha																										
work	Dative	leis an obairdon obair	leis na hoibreacha																										
